【裁判字號】    90,易,785
【裁判日期】    901002
【裁判案由】    詐欺
【裁判全文】
臺灣嘉義地方法院刑事判決                            九十年度易字第七八五號
    公  訴  人  臺灣嘉義地方法院檢察署檢察官
    被      告  乙○○
右列被告因詐欺案件，經檢察官提起公訴（九十年度偵字第七四零號），本院判決如
左：
    主  文
乙○○意圖為自己不法之所有，以詐術使人將本人之物交付，處有期徒刑陸月，如易
科罰金，以參佰元折算壹日，緩刑伍年。
    事  實
一、乙○○明知自己於民國八十八年八月初起，已陷於經濟困境，且支票因存款不足
    屢遭退票而無償債能力，竟於八十八年八月二十五日至嘉義市○○○路五二九號
    甲○○住處，向甲○○佯稱其成衣生意甚佳須現款投標云云並隱瞞其已無資力之
    事實，央求借款新台幣（下同）三百六十七萬元，並約定九月八日即可還款，甲
    ○○因而陷於錯誤信以為真乃分別於同年月二十六日、二十七日分別提領並交付
    一百四十萬元、二百八十萬元，合計共交付三百六十七萬元與乙○○並收受乙○
    ○所簽發之同額、票號１２０１２７號本票一紙；詎事後借期屆至乙○○逃匿無
    蹤，甲○○催討無門，始知受騙。
二、案經甲○○訴請台灣嘉義地方法院檢察署檢察官偵查起訴。
    理  由
一、訊據被告乙○○固坦承以要投資制服生意之押標金為由向甲○○借得上開款項並
    簽發本票，迄無法清償等情，然否認有詐騙之故意，辯稱：係做生意失敗才無法
    還錢云云。惟查，上揭事實業據告訴人甲○○指訴甚明；而被告自八十八月一月
    起，即有連續退票註銷（即退票後七日內始補足票款）紀錄，而自八十八年八月
    初起，更因連續退票而於八十八年九月三日被列為拒絕往來戶等情，有嘉義市票
    據交換所函（九十）嘉票字第七八號函、第一一五號函附於偵查卷（參偵查卷第
    十四頁至第十八頁、第二十七頁）可稽，顯見被告自八十八年初即已有週轉困難
    之情；又被告於偵查中亦自承有向告訴人稱係欲投標團體制服之押標金云云，然
    卻又無法提出任何證據以佐其說（參偵查卷第十頁背面），且被告亦自承當時已
    另積欠其他債權人三百萬至五百萬元之債務未能清償（參偵查卷第十一頁正面）
    ，則被告於向告訴人借款之際，顯已陷於無資力狀態，竟故意隱瞞其無資力之事
    實，而以虛偽不實之投標為詐術向告訴人借得上開款項，其不法所有之意圖昭然
    甚明，所辯無詐騙意圖云云顯不足採；此外，有被告所簽發之票號１２０１２７
    號、面額三百六十七萬元之本票一紙、告訴人所提領款項帳戶（嘉義市第一信用
    合作社、帳號00000000000000號）存摺影本在卷可佐，本件事證
    已臻明確，被告犯行足堪認定。
二、核被告所為係犯刑法第三百三十九條第一項之詐欺罪。爰審酌被告犯罪之動機、
    手段，及其品性、生活狀況、智識程度、犯罪所生之損害，及犯罪業已取得告訴
    人之諒解而達成和解等一切情狀（參本院九十年九月二十四日調查筆錄），量處
    如主文所示之刑，並諭知易科罰金之折算標準。又查：被告前於七十六年間雖曾
    受台灣雲林地方法院以七十五年度簡票字第九一二號判處「有期徒刑六月，緩刑
    三年」之宣告，然其後緩刑並未被撤銷，緩刑期滿，則其刑之宣告因失其效力，
    應視為未曾受有期徒刑以上刑之宣告，此有被告全國前案查註紀錄表在卷可查；
    其因一時失慮，致罹刑典，事後已與告訴人達成和解待履行和解條件，尚稱具有
    悔意，經此刑之宣告後，應知警惕而無再犯之虞，本院因認暫不執行其刑為當，
    予以宣告緩刑五年，用啟自新。
據上論斷，應依刑事訴訟法第二百九十九條第一項前段，刑法第三百三十九條第一項
、第四十一條第一項、第七十四條第一款，罰金罰鍰提高標準條例第一條前段、第二
條，判決如主文。
本案經檢察官柯月美到庭執行職務。
中    華    民    國      九十        年      十        月      二      日
                                      臺灣嘉義地方法院刑事第一庭
                                          法  官  黃  國  益
右正本證明與原本無異。
如不服本判決，應於判決送達後十日內向本院提出上訴狀( 應附繕本 )。
中    華    民    國      九十        年      十        月      二      日
                                          書記官  林  秀  惠
附錄本案論罪科刑之法條：
刑法第三百三十九條第一項
意圖為自己或第三人不法之所有，以詐術使人將本人或第三人之物交付者，處五年以
下有期徒刑、拘役或科或併科一千元以下罰金。


司法院資訊處製作；財團法人民間司法改革基金會備份。
